【裁判字號】    95,簡,6160
【裁判日期】    951231
【裁判案由】    著作權法
【裁判全文】
臺灣板橋地方法院刑事簡易判決          95年度簡字第6160號
聲  請  人  臺灣板橋地方法院檢察署檢察官
被      告  乙○○
上列被告因著作權法案件，經檢察官聲請以簡易判決處刑（95年
度偵字第11750、20471號），本院判決如下：
    主  文
乙○○以重製之方法侵害他人之著作財產權，處有期徒刑肆月，
如易科罰金，以佰元折算壹日。
扣案之電腦點唱機壹台、點歌本本，均沒收。
    事實及理由
一、乙○○係址設臺北縣泰山鄉○○路○ 段5 號「大歌大超市
    KTV 」負責人，明知如附表一所示之「贏」等歌曲，係白進
    法、林東松等人享有著作財產權之音樂著作，嗣經前開2 人
    將著作財產權讓與美華影音科技股份有限公司（下稱美華公
    司）；如附表二所示之「舊鞋」、「愛到坎站」、「無情風
    雨」、「真心話」等音樂、錄音、視聽著作業經大旗製作股
    份有限公司（下稱大旗公司）將中華民國臺、澎、金、馬地
    區之重製及散布權專屬授權予美華公司；如附表二所示「妹
    兒愛我」、「老鼠愛大米」等音樂、視聽著作，亦經名士影
    業公司授權予銘華國際企業有限公司（下稱銘華公司），再
    由銘華公司專屬授權予美華公司；如附表三所示之「世間」
    等錄音、音樂、視聽著作，業經金瓜石音樂股份有限公司（
    下稱金瓜石公司）專屬授權予美華公司；如附表三「安妮」
    等視聽、錄音著作，亦經你歌樂股份有限公司（下稱你歌樂
    公司）專屬授權予美華公司；如附表四所示「入厝」等音樂
    著作則分別經張錦華、賴清木、洪文斌、華倫唱片、連金城
    、張為杰、葉煥琪等著作財產權人，將上開音樂著作在中華
    民國臺、澎、金、馬地區，用於「影音隨選視訊系統」、「
    電腦點歌機」之使用及重製、散布之權，專屬授權於金將科
    技文化事業股份有限公司（下稱金將公司），未經美華公司
    、金將公司之同意或授權，不得擅自重製，並利用重製物公
    開演出、公開上映。而美華公司僅提供並授權「大歌大超市
    KTV 」使用美華公司所提供之「單曲伴唱帶」，亦未授權重
    製在伴唱機內，並利用伴唱機公開演出、公開上映。詎乙○
    ○未經美華公司、金將公司之授權或同意，竟基於重製之犯
    意，於94年10月19日前之某日將如附表一、二、三、四所示
    音樂、視聽、錄音著作重製於其所經營之「大歌大超市KTV
    」內之44臺電腦點唱機內，侵害美華公司、金將公司之著作
    財產權。復基於公開演出及公開上映之概括犯意，於重製於
    電腦點唱機後，將前開電腦點唱機擺放在「大歌大超市KTV
    」包廂，先後多次供不知情之顧客點選前開歌曲演唱，藉此
    公開演出、公開上映之方式，侵害美華公司、金將公司之著
    作財產權。嗣於95年4月22日22時許，為警持本院所核發之
    搜索票，前往上址執行搜索，當場查獲，並扣得乙○○所有
    之電腦點唱機1台、點歌本3本，而查獲上情。
二、上揭事實，業據被告乙○○於檢察官偵訊時坦承不諱，核與
    美華公司告訴人代理人甲○○於警詢及檢察官偵訊時之指述
    、告訴代理人盧冠瑾於檢察官偵訊時之指述，互核均相符。
    復有點歌本影本乙份、大旗公司獨家發行權專屬授權合約書
    、授權書、名士影業公司音樂著作權轉讓合約書、藝員唱片
    演藝管理合同、金瓜石公司錄音及影像授權合約書、你歌樂
    公司獨家發行專屬授權合約書、補充協議書、著作財產權專
    屬授權證明書、林東松著作財產權讓與契約書、著作財產權
    讓與證明書、白進法著作財產權讓與契約書、著作財產權讓
    與證明書、美華公司存證信函、金將公司刑事告訴狀、洪文
    斌、連金城、賴清木、張錦華、華倫唱片、張為杰、葉煥琪
    等人簽立之音樂著作專屬授權書、「大歌大超市KTV」94年
    10月19日、95年1月3日、95年1月6日之統一發票各乙紙（均
    為影本），及包廂現場照片48幀、搜索現場照片18幀等附卷
    足憑。並有扣案電腦點唱機1臺，點歌本3本等足稽。
    本件事證明確，被告之犯行堪以認定。
三、被告行為後，刑法業於94年2 月2 日經總統以華總一義字第
    09400014901 號令修正公布，並於95年7 月1 日施行。修正
    刑法第2 條、第41條、第38條，並刪除第55條中關於牽連犯
    及第56條關於連續犯之規定。按行為後法律有變更者，適用
    行為時之法律，但行為後之法律有利於行為人者，適用最有
    利於行為人之法律，修正後刑法第2條第1項定有明文。此條
    規定係規範行為後法律變更所生新舊法律比較適用之準據法
    ，本身尚無新舊法比較之問題，於新法施行後，應一律適用
    新法第2條第1項之規定，為「從舊從輕」之比較，先予敘明
    。再按本次法律變更，比較時應就罪刑有關之共犯、未遂犯
    、想像競合犯、牽連犯、連續犯、結合犯，以及累犯加重、
    自首減輕暨其他法定加減原因（如身分加減）與加減例等一
    切情形，綜其全部罪刑之結果而為比較（最高法院95年5月
    23 日95年度第8次刑庭會議決議參照）。經查：修正後之刑
    法亦刪除第55條關於牽連犯之規定。被告所為犯行若具有牽
    連犯之關係，依修正前即行為時之規定，應從一重之罪處斷
    ，依修正後之刑法既已刪除牽連犯之規定，則所犯上述各罪
    應依數罪併罰之規定分論併罰。比較新舊法之規定，修正後
    之規定並非較有利於被告，依刑法第2條第1項之規定，亦應
    適用行為時之法律，即適用修正前刑法第55條牽連犯之規定
    ，從一重處斷。而刑法第56條連續犯之規定，業於前開修法
    時刪除，並於95年7月1日施行，則被告之犯行，因行為後新
    法業已刪除連續犯之規定，此刪除雖非犯罪構成要件之變更
    ，但顯已影響行為人刑罰之法律效果，自屬法律有變更，依
    新法第2條第1項之規定，比較新、舊法結果，仍應適用較有
    利於被告之行為時法律即舊法論以連續犯。又被告行為時之
    易科罰金折算標準，係依修正前罰金罰鍰提高標準條例之第
    2條（現已刪除）規定辦理，就其原定刑法罰金數額提高為
    100倍折算1日，則本件被告行為時之易科罰金折算標準，應
    以銀元300元折算1日，經換算為新臺幣後，應以新臺幣900
    元折算為1日。惟修正後施行之刑法第41條第1項前段則規定
    ：「犯最重本刑為五年以下有期徒刑以下之刑之罪，而受六
    個月以下有期徒刑或拘役之宣告者，得以新臺幣一千元、二
    千元或三千元折算一日，易科罰金。」比較修正前後之易科
    罰金折算標準結果，修正前之舊法折算規定，較有利於受刑
    人，自應依修正後刑法第2條第1項前段，適用修正前刑法第
    41條第1項前段及修正前罰金罰鍰提高標準條例之第2條規定
    ，對被告較為有利。綜合比較前開罪刑結果，適用修正前相
    關刑罰法律，對被告較為有利，自應適用修正前刑法相關規
    定。至於沒收之從刑附屬於主刑，自應依主刑所適用之法律
    規定宣告沒收。次按著作權法雖於95年5月30日經總統以華
    總一義字第09500075761號令修正公布，並自95年7月1日施
    行，惟係刪除第94條常業犯之規定，而同法第98條關於沒收
    之規定，因配合同法第94條之刪除，而調整相關條次文字，
    同法第91條第1項、第92條則未修正，就犯前開罪所用之物
    ，不論修正前後之著作權法第98條前段之規定，均屬得沒收
    之範圍內，則無新舊法比較問題。
四、核被告所為，係犯著作權法第91條第1 項之擅自以重製之方
    法侵害他人著作權罪及同法第92條之擅自以公開演出、公開
    上映之方法侵害他人著作財產權罪。其先後多次以公開演出
    、公開上映之方法侵害他人著作財產權犯行，時間緊接，方
    法相同，觸犯構成要件相同之罪名，顯均係基於概括犯意反
    覆為之，為連續犯，應依修正前刑法第56條連續犯規定論以
    一罪，並加重其刑。其所犯著作權法第91條第1項之罪與同
    法第92條之罪間，有方法結果之牽連關係，應依修正前刑法
    第55條規定從一重之擅自以重製之方法侵害他人著作權罪處
    斷。爰審酌被告犯罪之動機、目的、擅自重製之著作數量、
    所生危害、尚未與告訴人美華公司、金將公司達成和解，及
    其犯罪後尚坦承犯行之態度等一切情狀，量處如主文所示之
    刑，並依修正前刑法第41條第1項之規定諭知易科罰金之折
    算標準。
五、扣案之電腦點唱機1 臺、點歌本3 本，為被告所有，供犯本
    罪所用之物，業據被告供承不諱，應依法著作權法第98條前
    段之規定宣告沒收。
六、應依刑事訴訟法第449 條第1 項前段、第3 項、第450 條第
    1項，著作權法第91條第1項、第92條、第98條前段，修正後
    刑法第11條、第2條第1項前段、修正前刑法第56條、第55條
    、第41條第1項前段、罰金罰鍰提高標準條例第1條前段修正
    前罰金罰鍰提高標準條例第2條，逕以簡易判決處刑如主文
    。
七、如不服本判決，得自收受送達之日起10日內向本院提出上訴
    狀，上訴於本院第二審合議庭（須附繕本）。
中    華    民    國    95    年    12    月    31    日
                  刑事第十一庭  法  官  張宏節
此正本與原本無異。
                                書記官  李崇文
中    華    民    國    96    年    1     月    5     日
附表一：
 ┌───────┬──────┬──────┬─────┐
 │歌曲名稱      │詞創作人    │曲創作人    │原唱者    │
 ├───────┼──────┼──────┼─────┤
 │贏            │白進法      │ ◎◎◎     │張秀卿    │
 ├───────┼──────┼──────┼─────┤
 │太難          │◎◎◎      │林東松      │鄭中基    │
 ├───────┼──────┼──────┼─────┤
 │貝殼          │白進法      │◎◎◎      │SOS       │
 ├───────┼──────┼──────┼─────┤
 │慢慢          │白進法      │◎◎◎      │張學友    │
 ├───────┼──────┼──────┼─────┤
 │手下留情      │白進法      │◎◎◎      │孫淑媚    │
 ├───────┼──────┼──────┼─────┤
 │愛你十分淚七分│白進法      │林東松      │裘海正    │
 └───────┴──────┴──────┴─────┘
 附表二：
 ┌───────┬────┬────┬────┬─────┐
 │歌曲名稱      │詞創作人│曲創作人│原唱者  │唱片公司  │
 ├───────┼────┼────┼────┼─────┤
 │舊鞋          │郭之儀  │郭之儀  │孫淑媚  │大旗      │
 │              │        │        │王識賢  │          │
 ├───────┼────┼────┼────┼─────┤
 │愛到坎站      │郭之儀  │郭之儀  │孫淑媚  │大旗      │
 ├───────┼────┼────┼────┼─────┤
 │無情風雨      │張振杰  │張振杰  │孫淑媚  │大旗      │
 ├───────┼────┼────┼────┼─────┤
 │真心話        │宋永謙  │宋永謙  │秀蘭瑪雅│大旗      │
 ├───────┼────┼────┼────┼─────┤
 │妹兒愛我      │楊臣剛  │楊臣剛  │楊臣剛  │銘華      │
 ├───────┼────┼────┼────┼─────┤
 │老鼠愛大米    │楊臣剛  │楊臣剛  │楊臣剛  │銘華      │
 └───────┴────┴────┴────┴─────┘
 附表三：
 ┌───────┬───────┬────────┐
 │歌曲名稱      │原唱者        │唱片公司        │
 ├───────┼───────┼────────┤
 │世間          │鄭進一        │金瓜石          │
 ├───────┼───────┼────────┤
 │乎我醉        │陳盈潔        │金瓜石          │
 ├───────┼───────┼────────┤
 │世界末日      │鄭進一        │金瓜石          │
 ├───────┼───────┼────────┤
 │愛的猶原是你  │阿吉仔        │金瓜石          │
 ├───────┼───────┼────────┤
 │安妮          │王傑          │你歌樂          │
 ├───────┼───────┼────────┤
 │何苦          │葉璦菱        │你歌樂          │
 ├───────┼───────┼────────┤
 │朋友          │周華健        │你歌樂          │
 ├───────┼───────┼────────┤
 │小丑          │張帝          │你歌樂          │
 ├───────┼───────┼────────┤
 │水手          │鄭智化        │你歌樂          │
 ├───────┼───────┼────────┤
 │出嫁          │張清芳        │你歌樂          │
 ├───────┼───────┼────────┤
 │黃昏          │羅文          │你歌樂          │
 ├───────┼───────┼────────┤
 │北風          │張鎬哲        │你歌樂          │
 ├───────┼───────┼────────┤
 │王昭君        │梁萍          │你歌樂          │
 ├───────┼───────┼────────┤
 │吻和淚        │周子寒        │你歌樂          │
 ├───────┼───────┼────────┤
 │又是黃昏      │余天          │你歌樂          │
 ├───────┼───────┼────────┤
 │可愛的馬      │文夏          │你歌樂          │
 ├───────┼───────┼────────┤
 │一個紅蛋      │鳳飛飛        │你歌樂          │
 ├───────┼───────┼────────┤
 │南屏晚鐘      │陳芬蘭        │你歌樂          │
 ├───────┼───────┼────────┤
 │一條手巾仔    │沈文程        │你歌樂          │
 ├───────┼───────┼────────┤
 │心事誰人知    │沈文程        │你歌樂          │
 ├───────┼───────┼────────┤
 │今夕是何夕    │曾慶瑜        │你歌樂          │
 ├───────┼───────┼────────┤
 │何日君再來    │鄧麗君        │你歌樂          │
 ├───────┼───────┼────────┤
 │風中的承諾    │李翊君        │你歌樂          │
 ├───────┼───────┼────────┤
 │必巡的孔嘴    │陳盈潔        │你歌樂          │
 ├───────┼───────┼────────┤
 │阿宏的心聲    │洪榮宏        │你歌樂          │
 ├───────┼───────┼────────┤
 │舊情也綿綿    │沈文程        │你歌樂          │
 └───────┴───────┴────────┘
附表四：
┌──┬────────┬────────┬────────┐
│編號│歌曲名稱        │著作財產權人    │歌曲編號        │
│    │                │                │（大哥大點歌本）│
├──┼────────┼────────┼────────┤
│ 1  │入厝            │張錦華（詞曲）  │32141           │
├──┼────────┼────────┼────────┤
│ 2  │心悶            │賴清木（詞曲）  │32110           │
├──┼────────┼────────┼────────┤
│ 3  │多桑            │賴清木（詞曲）  │32299           │
├──┼────────┼────────┼────────┤
│ 4  │惜緣            │張錦華（詞曲）  │32065           │
├──┼────────┼────────┼────────┤
│ 5  │牽手            │張錦華（詞曲）  │32081           │
├──┼────────┼────────┼────────┤
│ 6  │奮鬥            │洪文斌（詞曲）  │32353           │
├──┼────────┼────────┼────────┤
│ 7  │一世情          │洪文斌（詞曲）  │33001           │
├──┼────────┼────────┼────────┤
│ 8  │三角戀          │張錦華（詞曲）  │33205           │
├──┼────────┼────────┼────────┤
│ 9  │天要光          │華倫唱片（詞曲）│33240           │
├──┼────────┼────────┼────────┤
│ 10 │月圓時          │華倫唱片（詞曲）│33019           │
├──┼────────┼────────┼────────┤
│ 11 │毛毛雨          │華倫唱片（詞曲）│33020           │
├──┼────────┼────────┼────────┤
│ 12 │命運簿          │賴清木（詞曲）  │33583           │
├──┼────────┼────────┼────────┤
│ 13 │孤單酒          │賴清木（詞曲）  │33172           │
├──┼────────┼────────┼────────┤
│ 14 │甭賭氣          │張錦華（詞曲）  │33204           │
├──┼────────┼────────┼────────┤
│ 15 │風飛沙          │華倫唱片（詞曲）│33084           │
├──┼────────┼────────┼────────┤
│ 16 │挽仙桃          │華倫唱片（二分之│33090           │
│    │                │一）            │                │
├──┼────────┼────────┼────────┤
│ 17 │祝福你          │張錦華（詞曲）  │33450           │
├──┼────────┼────────┼────────┤
│ 18 │針線情          │洪文斌          │33103           │
├──┼────────┼────────┼────────┤
│ 19 │情變卦          │洪文斌（詞曲）  │33493           │
├──┼────────┼────────┼────────┤
│ 20 │等你啦          │賴清木（詞曲）  │33546           │
├──┼────────┼────────┼────────┤
│ 21 │夢一場          │張錦華（詞曲）  │33323           │
├──┼────────┼────────┼────────┤
│ 22 │福氣啦          │張錦華（詞曲）  │33203           │
├──┼────────┼────────┼────────┤
│ 23 │一卡皮箱        │華倫唱片（詞曲）│34002           │
├──┼────────┼────────┼────────┤
│ 24 │月圓思情        │華倫唱片（詞曲）│34057           │
├──┼────────┼────────┼────────┤
│ 25 │男性的氣慨      │張錦華（詞曲）  │35078           │
├──┼────────┼────────┼────────┤
│ 26 │見面三分情      │華倫唱片（詞曲）│35079           │
├──┼────────┼────────┼────────┤
│ 27 │阿爸原諒我      │華倫唱片（詞曲）│35100           │
├──┼────────┼────────┼────────┤
│ 28 │青春賭一擺      │賴清木（詞曲）  │351030          │
├──┼────────┼────────┼────────┤
│ 29 │故鄉限時批      │賴清木（詞曲）  │35276           │
├──┼────────┼────────┼────────┤
│ 30 │留戀什路用      │華倫唱片（詞曲）│35132           │
├──┼────────┼────────┼────────┤
│ 31 │情人變朋友      │連金城（37.5﹪）│35595           │
├──┼────────┼────────┼────────┤
│ 32 │情海沐沐泅      │洪文斌（詞曲）  │351172          │
├──┼────────┼────────┼────────┤
│ 33 │牽手鬥陣行      │洪文斌（詞曲）  │351142          │
├──┼────────┼────────┼────────┤
│ 34 │給你騙不知      │華倫唱片（二分之│35174           │
│    │                │一）            │                │
├──┼────────┼────────┼────────┤
│ 35 │悲情的城市      │葉煥琪（詞）    │35157           │
├──┼────────┼────────┼────────┤
│ 36 │無你卡快活      │賴清木（詞曲）  │351068          │
├──┼────────┼────────┼────────┤
│ 37 │無你我抹活      │洪文斌（詞曲）  │351012          │
├──┼────────┼────────┼────────┤
│ 38 │無聊的暗（晚）暝│賴清木（詞曲）  │351104          │
├──┼────────┼────────┼────────┤
│ 39 │感謝你無情      │賴清木（詞曲）  │351150          │
├──┼────────┼────────┼────────┤
│ 40 │愛你情難斷      │賴清木（詞曲）  │35525           │
├──┼────────┼────────┼────────┤
│ 41 │愛情看透透      │連金城（50﹪）  │35605           │
├──┼────────┼────────┼────────┤
│ 42 │愛情無值錢      │華倫唱片（詞曲）│35914           │
├──┼────────┼────────┼────────┤
│ 43 │實在有影美      │華倫唱片（詞曲）│35514           │
├──┼────────┼────────┼────────┤
│ 44 │漂浪的心情      │賴清木（詞）    │351110          │
├──┼────────┼────────┼────────┤
│ 45 │誰人陪伴我      │張錦華（詞曲）  │35208           │
├──┼────────┼────────┼────────┤
│ 46 │女主角不是我    │賴清木（詞曲）  │36318           │
├──┼────────┼────────┼────────┤
│ 47 │用心肝飲的酒    │賴清木（詞曲）  │36144           │
├──┼────────┼────────┼────────┤
│ 48 │再三誤解        │張錦華（詞曲）  │34024           │
├──┼────────┼────────┼────────┤
│ 49 │回鄉的我        │華倫唱片（二分之│34025           │
│    │                │一）            │                │
├──┼────────┼────────┼────────┤
│ 50 │阮不願留        │張錦華（詞曲）  │34485           │
├──┼────────┼────────┼────────┤
│ 51 │拒絕往來        │連金城（50﹪）  │34379           │
├──┼────────┼────────┼────────┤
│ 52 │阿母的手        │賴清木（詞曲）  │34653           │
├──┼────────┼────────┼────────┤
│ 53 │阿母的話        │賴清木（詞曲）  │34636           │
├──┼────────┼────────┼────────┤
│ 54 │思慕的人        │葉煥琪（詞）    │34045           │
├──┼────────┼────────┼────────┤
│ 55 │看破的愛        │華倫唱片（二分之│34347           │
│    │                │一）            │                │
├──┼────────┼────────┼────────┤
│ 56 │重逢日子        │賴清木（詞曲）  │34628           │
├──┼────────┼────────┼────────┤
│ 57 │真情夢醒        │洪文斌（詞曲）  │34738           │
├──┼────────┼────────┼────────┤
│ 58 │無緣的人        │張錦華（詞曲）  │34241           │
├──┼────────┼────────┼────────┤
│ 59 │等一下呢        │張錦華（詞曲）  │34088           │
├──┼────────┼────────┼────────┤
│ 60 │愛你這深        │賴清木（詞曲）  │34642           │
├──┼────────┼────────┼────────┤
│ 61 │愛的笑容        │華倫唱片（詞曲）│34098           │
├──┼────────┼────────┼────────┤
│ 62 │愛情切啦        │連金城（16.7﹪）│34382           │
├──┼────────┼────────┼────────┤
│ 63 │雙人枕頭        │張錦華（詞曲）  │34115           │
├──┼────────┼────────┼────────┤
│ 64 │一條手巾仔      │華倫唱片（詞曲）│35005           │
├──┼────────┼────────┼────────┤
│ 65 │分開一站仔      │賴清木（詞曲）  │35015           │
├──┼────────┼────────┼────────┤
│ 66 │台北雨夜情      │華倫唱片（詞曲）│35579           │
├──┼────────┼────────┼────────┤
│ 67 │必巡的孔嘴      │華倫唱片（詞曲）│35036           │
├──┼────────┼────────┼────────┤
│ 68 │多情多怨嘆      │連金城（50﹪）  │35299           │
├──┼────────┼────────┼────────┤
│ 69 │你是我的兄弟    │張錦華（詞曲）  │36192           │
├──┼────────┼────────┼────────┤
│ 70 │我是無心的人    │張錦華（詞曲）  │36202           │
├──┼────────┼────────┼────────┤
│ 71 │是你傷我的心    │賴清木（詞曲）  │36021           │
├──┼────────┼────────┼────────┤
│ 72 │情也愁愛也恨    │賴清木（詞曲）  │36101           │
├──┼────────┼────────┼────────┤
│ 73 │愛情一斤值外多  │華倫唱片（詞曲）│36104           │
├──┼────────┼────────┼────────┤
│ 74 │愛的傷這呢重    │連金城（50﹪）  │36214           │
├──┼────────┼────────┼────────┤
│ 75 │愛情的墓仔埔    │賴清木（詞）    │36323           │
├──┼────────┼────────┼────────┤
│ 76 │愛難忘情難忘    │張錦華（詞曲）  │36052           │
├──┼────────┼────────┼────────┤
│ 77 │1990臺灣人      │華倫唱片（詞曲）│37111           │
├──┼────────┼────────┼────────┤
│ 78 │不通藉酒來澆愁  │華倫唱片（詞曲）│37112           │
├──┼────────┼────────┼────────┤
│ 79 │今夜又擱為你醉  │華倫唱片（詞曲）│37106           │
├──┼────────┼────────┼────────┤
│ 80 │友人比你卡少年  │華倫唱片（詞曲）│37023           │
├──┼────────┼────────┼────────┤
│ 81 │幸福人生靠甲治  │賴清木（詞曲）  │37255           │
├──┼────────┼────────┼────────┤
│ 82 │往事何必再提起  │洪文斌          │37124           │
├──┼────────┼────────┼────────┤
│ 83 │雨水啊渥乎我醒  │洪文斌（詞曲）  │37299           │
├──┼────────┼────────┼────────┤
│ 84 │怨嘆那有什路用  │華倫唱片（詞曲）│37105           │
├──┼────────┼────────┼────────┤
│ 85 │為你癡情為你迷  │華倫唱片（二分之│37039           │
│    │                │一）            │                │
├──┼────────┼────────┼────────┤
│ 86 │唱一首故鄉的月  │賴清木（詞曲）  │37081           │
├──┼────────┼────────┼────────┤
│ 87 │不通乎我等乎我望│賴清木（詞曲）  │38080           │
├──┼────────┼────────┼────────┤
│ 88 │心愛請你著嫁別人│華倫唱片（詞曲）│38035           │
├──┼────────┼────────┼────────┤
│ 89 │你是我唯一的生命│連金城（50﹪）  │38039           │
│    │                │張為杰（50﹪）  │                │
└──┴────────┴────────┴────────┘


司法院資訊處製作；財團法人民間司法改革基金會備份。
